---
title: "TP Echantillonnage pour le big data - Partie 1"
author: "Yassine Landa"
date: "January 18, 2016"
output: pdf_document
---

##Partie 1 (données simulées):
1)  La fonction *donneeRegSim* génére un jeu de données de taille NxP à partir d'un modèle linéaire:
```{r}
donneeRegSim<-function(n,p,b,s){
  # set.seed(1)   #for reproducibility
  x<-matrix(rnorm(n,0,1),nrow=n,ncol=p-1)
  e<-rnorm(length(x[,1]),0,s)
  y<-b[1,] + x%*%b[-1,] + e
  X<- cbind(y,x)
}
```
2) échantillon de taille nxp de X
```{r}
sample.np <- function(S,n,p){
  s <- S[sample(nrow(S),n),]  #row sample
  if(ncol(S) == 2){
    s <- s
  }else{
     s <- cbind(s[,1],s[,sample(2:ncol(S),p)])  #col sample   
  }
  s
}
```
3) On commence par initialiser nos paramètres:
```{r}
#parameter initialization
N <- 1000     #nrows
P <- 2      #ncol
s <- 1    #standard deviation
b<-matrix(runif(P,0,1),nrow=P,ncol=1) #linear coeff
b
```
On génére un tableau de taille N = 1000 et P = 2. on visiualise le nuage de points $(x_i,y_i)$ et la droite de régression linéaire estimée avec l'ensemble des données (rouge) avec $Y = \beta_{0} + X * \beta_{1} + \epsilon$ (en bleu).
```{r}
S<-donneeRegSim(N,P,b,s)
y <- S[,1]
x <- S[,-1]
plot(y~x,pch=".")
abline(a = b[1], b = b[2], lwd = 2, col = "red")
abline(a = lm(y~x)$coefficients[1], b = lm(y~x)$coefficients[2], lwd = 1, col = "blue")
```
Les droites de regression obtenues pour différents échantillons de même taille n= 100 (10% des données)
```{r}
n <- 0.1 * N
p <- 1
nechantillon <- 10

expEchantillonnage <- function(nechantillon,S,n,p,view){
  coeff <- matrix(0,nrow = nechantillon, ncol = ncol(S)+1)
  if(isTRUE(view)){
    #draw points
    y <- S[,1]
    x <- S[,-1]
    plot(y~x,pch=".")  
  }
  
  for(i in 1:nechantillon){
  
    #reg on 10%
    echant <- sample.np(S,n,p)
    y <- echant[,1]
    x <- echant[,-1]
    reglin <- lm(y~x)
    if(isTRUE(view)){
      abline(a = reglin$coefficients[1], b = reglin$coefficients[2], lwd = 1, col = "blue")
    }
    coeff[i,1] <- reglin$coefficients[1]
    coeff[i,2] <- reglin$coefficients[2]
    coeff[i,3] <- summary(reglin)$r.squared
  }   
   if(isTRUE(view)){boxplot(coeff[,-3])}
  coeff
}
 
par(mfrow=c(1,2))
coeff <- expEchantillonnage(nechantillon,S,n,p, T)
```
4) Analyse de la variabilité des paramètres $\beta_0$ et $\beta_1$  pour n = 100, 400, 1600 et N = 1000, 10 000, 100 000, 1 000 000
```{r, echo=FALSE, fig.width = 20, fig.height = 6}
set.seed(10)      #for reproducibiity
P <- 2           #number of variables
s <- 1           #standard deviation
b<-matrix(runif(P,0,1),nrow=P,ncol=1) #linear coeff

N = c(1000, 10000, 100000, 1000000)
percentage <- seq(0.1,0.8,0.1) 
res <-matrix(0, nrow =length(N) * length(percentage), ncol = 5)
k = 1
for(i in 1:length(N)){
  S <- donneeRegSim(N[i],P,b,s)
  for(j in 1:length(percentage)){
      n <- percentage[j]*N[i]
      coeff <- expEchantillonnage(nechantillon,S,n,p,F) 
      res[k,1] <- sd(coeff[,1])
      res[k,2] <- sd(coeff[,2])
      res[k,3] <- mean(coeff[,3])
      res[k,4] <- percentage[j]
      res[k,5] <- N[i]
      k <- k + 1
  }
}

par(mfrow=c(1,3))
plot(res[1:8,1],type="l",col=1,xaxt = "n",ylim=c(0,0.4),
     xlab = "taille de l'échantillon",
     ylab= " variation",
     main="variation des coefficients beta0")
lines(res[9:16,1],col=2)
lines(res[17:24,1],col=3)
lines(res[25:32,1],col=4)
axis(1, at=1:8, labels=c("10%","20%","30%","40%","50%","60%","70%","80%"))
legend("topright", legend=paste0("N=",N), col = 1:4, lty = 1,cex = 0.70) 

plot(res[1:8,2],type="l",col=1,xaxt = "n",ylim=c(0,0.4),
     xlab = "taille de l'échantillon",
     ylab= " variation",
     main="variation des coefficients beta1")
lines(res[9:16,2],col=2)
lines(res[17:24,2],col=3)
lines(res[25:32,2],col=4)
axis(1, at=1:8, labels=c("10%","20%","30%","40%","50%","60%","70%","80%"))
legend("topright", legend=paste0("N=",N), col = 1:4, lty = 1,cex = 0.70) 

plot(res[1:8,3],type="l",col=1,xaxt = "n",ylim=c(0,1),
     xlab = "taille de l'échantillon",
     ylab= " variation",
     main="R2")
lines(res[9:16,3],col=2)
lines(res[17:24,3],col=3)
lines(res[25:32,3],col=4)
axis(1, at=1:8, labels=c("10%","20%","30%","40%","50%","60%","70%","80%"))
legend("topright", legend=paste0("N=",N), col = 1:4, lty = 1,cex = 0.70) 
```
On obsèrve que du moment qu'on prend un échantillon de 60% le fait que N soit plus grand n'a pas d'importance.
```{r, echo=FALSE}
cat("le meilleur modèle en utilisant le critère R2 s'obtient en prenant un échantillon\n de ",res[which(res[,3] == max(res[,3])),4]*100,"% avec\n N = ",res[which(res[,3] == max(res[,3])),5])
```

5) Maintenant on augmente la complexité du modèle en prenant P = 5
```{r}
set.seed(10)      #for reproducibiity
P <- 5         #number of variables
s <- 1           #standard deviation
b<-matrix(runif(P,0,1),nrow=P,ncol=1) #linear coeff

N = c(1000, 10000, 100000, 1000000)
percentage <- seq(0.1,0.5,0.1) 
pnum <- c(1,2,3)
nechantillon <- 5
res2 <-matrix(0, nrow =length(N) * length(percentage)*length(pnum), ncol = 4)
k = 1

#exp
for(i in 1:length(N)){
  S <- donneeRegSim(N[i],P,b,s)
  for(j in 1:length(percentage)){
    for(l in 1:length(pnum)){
      n <- percentage[j]*N[i]
      p <- pnum[l]
      r2 <- rep(NA, nechantillon)
      for(m in 1:nechantillon){
        echant <- sample.np(S,n,p)
        y <- echant[,1]
        x <- echant[,-1]
        reglin <- lm(y~x)
        r2[m] <- summary(reglin)$r.squared
      }   
      res2[k,1] <- mean(r2)
      res2[k,2] <- percentage[j]
      res2[k,3] <- N[i]
      res2[k,4] <- pnum[l]
      k <- k + 1
    }
  }
}

#resulat
cat("le meilleur modèle en utilisant le critère R2 s'obtient en prenant un échantillon\n de ",res[which(res2[,1] == max(res2[,1])),2]*100,"% des lignes et ",res2[which(res2[,1] == max(res2[,1])),4]," colonnes de P = ",P," et avec \nN = ",res2[which(res2[,1] == max(res2[,1])),3])
```
