---
title: "TP Echantillonnage pour le big data - Partie 2"
author: "Yassine Landa"
date: "January 19, 2016"
output: pdf_document
---

##Partie 2 (données réelles):
Pour contourner la limite liée au système de fichier ext4 sur ubuntu 15.10 j'utilise le package read.table qui permets de manipuler des grandes matrix avec R au lieu de bigmemory. (Ils sont presques equivalents)
```{r}
library(bigmemory)
data <- read.big.matrix("CensusData.csv",header=TRUE,type="integer")

library(data.table)  
data <- fread("CensusData.csv",header=TRUE)
N <-2664394
P <- 102
str(data)
```
0) Visiualisation des données en se limitant dans un premier temps à la réponse *WAGP* et aux variables *AGEP*, *COW*, *SCHL* et *WKHP* en utilisant 1% des données:
```{r}

# data.sub <- subset(data, select = c("WAGP","AGEP","COW","SCHL","WKHP") )
data.sub <- read.csv2("data.sub1")
data.sub <- subset(data.sub, select = -1)

str(data.sub)
N <-dim(data)[1]

# set.seed(0)
# idx <- sample(N, 0.01*N)
# data.sub <- data[idx,]
data.sub <- read.csv2("data.sub2")
data.sub <- subset(data.sub, select = -1)

#plotting
par(mfrow=c(2,2))
plot(data.sub$AGEP,data.sub$WAGP,xlab="AGEP",ylab="WAGP")
plot(data.sub$COW,data.sub$WAGP,xlab="AGEP",ylab="WAGP")
plot(data.sub$SCHL,data.sub$WAGP,xlab="SCHL",ylab="WAGP")
plot(data.sub$WKHP,data.sub$WAGP,xlab="AGEP",ylab="WAGP")
```
La matrice de corrélation de Spearman pour 50 variables aléatoires: 
```{r}

#Selectionne 50 colonnes aléatoires  ( aesthetic reasons :) )
selectedCols <- sample(names(data.sub), 50)
temp2 <- subset(data.sub,select =  selectedCols)

#Calcule les coefficients de correlation 
descrCor_spear <- cor(scale(temp2,center=TRUE,scale=TRUE), method="spearman")

#convertir les NAs à 0
sum(is.na(descrCor_spear))
descrCor_spear[is.na(descrCor_spear)] = 0

library(corrplot)
par(mfrow=c(1,1))
corrplot(descrCor_spear, order = "hclust", type="lower", diag=FALSE, tl.cex=0.6, 
         mar = c(0.4,0.4,0.4,0.4),)
```
Prétraitement des variables catégoriques, le prétraitement des variables est écrit en fonction pour qu'ils soit appliquer qu'au dataframe aec un nombre petit de variables (générés dans la question 3 par exemple):
```{r}
  #changing categorical data to factors
 categorical.data <- c("RT","CIT","COW","DDRS","DEAR","DEYE","DOUT","DPHY","DRAT","DRATX","DREM","ENG","FER","GCL","GCM","GCR","HINS1","HINS2","HINS3","HINS4","HINS5","HINS6","HINS7","JWRIP","JWTR","LANX","MAR","MARHD","MARHT","MARHM","MARHW","MARHYP","MIG","MIL","MLPA","MLPB","MLPCD","MLPE","MLPFG","MLPH","MLPI","MLPJ","MLPK","NWAB","NWAV","NWLA","NWLK","NWRE","RELP","SCH","SCHG","SCHL","SEX","WKHP","WKL","WKW","WKR","YOEP","ANC","ANC1P","ANC2P","DECADE","DIS","DRIVESP","ESP","ESR","FOD1P","FOD2P","HICOV","HISP","INDP","JWAP","JWDP","LANP","MIGPUMA","MIGSP","MIGSP","NAICSP","NATIVITY","NOP","OC","OCCP","PAOC","PRIVCOV","PUBCOV","QTRBIR","RAC1P","RACAIAN","RACASN","RACBLK","RACNH","RACNUM","RACPI","RACSOR","RACWHT","RC","SCIENGP","SCIENGRLP","SFN","SFR","VPS","WAOB","FAGEP","FANCP","FCITP")
  
  pretraitementCat <- function(df){
    idxCat <- which(names(df) %in% categorical.data)
    df[,idxCat] <- factor(df[,idxCat])
    df
  }

```

1) Proposition de modèle linéaire, 10% des données sont considérées pour pouvoir calculer les coefficients de la régression sur ma machine (Intel 2.13Ghz x 2, 4Go de RAM ):
```{r}
# set.seed(0)
# idx <- sample(N, 0.1*N)
# data.sub <- data[idx,]

wkhp <- data.sub$WKHP
wkhp[which(is.na(wkhp))] <- 0 # NA: 0 hours worked

wagp <- log(data.sub$WAGP+1e-8)
cow <- factor(data.sub$COW, exclude = NULL)
schl <- factor(data.sub$SCHL)
sex <- factor(data.sub$SEX)

res <- lm(WAGP~., data = data.frame(WAGP = wagp,
 AGE = data.sub$AGEP,
 COW = cow,
 SCHL = schl,
 SEX = sex,
 WKHP = wkhp)) 

summary(res)
```
2) Etude de la taille $n$ nécessaire pour obtenir des résultats comparables. Premièrement on commence par prendre un échantillon initiale de 50% des colonnes (hors notre target *WAGP*) et on choisit le meilleur modèle en terme du critère R2 en lançant plusieurs simulation avec un N = 10% et 20% et 30% de data.sub et un n de 10%, 20%, 30%, 40% et 50%.
```{r}
#setting up data sub
N <-2664394
P <- 102
set.seed(0)
N <- dim(data)[1]
# idx <- sample(N, 0.1*N)
# data.sub <- data[idx,]

WAGP <- data.sub$WAGP
data.sub <- subset(data.sub,select= -which(names(data.sub) == "WAGP"))
idxP <- sample((P-1), 0.5*(P-1))
data.sub <- subset(data.sub, select=idxP)
data.sub <- cbind(WAGP, data.sub)
P <- dim(data.sub)[2]

#exp plan
Numb <- dim(data.sub)[1]
percentageN <- seq(0.1,0.3,0.1)
percentagen <- seq(0.1,0.5,0.1) 
p <- 5   #echantillon sur les variables
nechantillon <- 5    #nombre de tirage

sample.np <- function(S,n,p){
  s <- S[sample(nrow(S),n),]  #row sample
  if(ncol(S) == 2){
    s <- s
  }else{
     s <- cbind(s[,1],s[,sample(2:ncol(S),p)])  #col sample   
  }
  s
}

#initiate result vector ( sd(coeff) , mean(R2), n , N)
res3 <-matrix(0, nrow =length(percentagen) * length(percentageN), ncol = p + 4)
k = 1
for(i in 1:length(percentageN)){
  Ntemp<- percentageN[i]*Numb
  idxR <- sample(Numb, Ntemp)
  df <- data.sub[idxR,]
  for(j in 1:length(percentagen)){
      numb <- percentagen[j]*Ntemp
      coeff <- matrix(0,nrow = nechantillon, ncol = p+2)
      for(l in 1:nechantillon){
        echant <- sample.np(df,numb,p)
        echant <- pretraitementCat(echant)
        y <- echant[,1]
        x <- echant[,-1]
        reglin <- lm(y~as.matrix(x))
        coeff[l,1:(p+1)] <- reglin$coefficients
        coeff[l,(p+2)] <- summary(reglin)$r.squared
      }   
      res3[k,1:(p+1)] <- apply(coeff[,1:(p+1)],2,sd)
      res3[k,(p+2)] <- mean(coeff[,(p+2)])
      res3[k,(p+3)] <- percentagen[j]
      res3[k,(p+4)] <- Ntemp
      k <- k + 1
  }
}

#resulat
cat("le meilleur modèle en utilisant le critère R2 en prenant \n ",p," colonnes de P = ",P," s'obtient en prenant un échantillon\n de ",res3[which(res3[,(p+2)] == max(res3[,(p+2)])),(p+3)]*100,"% des lignes avec \nN = ",res3[which(res3[,(p+2)] == max(res3[,(p+2)])),(p+4)])
```
On répète cette fois avec p = 10
```{r}
p <- 10  #echantillon sur les variables

#initiate result vector ( sd(coeff) , mean(R2), n , N)
res3 <-matrix(0, nrow =length(percentagen) * length(percentageN), ncol = p + 4)
k = 1
for(i in 1:length(percentageN)){
  Ntemp<- percentageN[i]*Numb
  idxR <- sample(Numb, Ntemp)
  df <- data.sub[idxR,]
  for(j in 1:length(percentagen)){
      numb <- percentagen[j]*Ntemp
      coeff <- matrix(0,nrow = nechantillon, ncol = p+2)
      for(l in 1:nechantillon){
        echant <- sample.np(df,numb,p)
        echant <- pretraitementCat(echant)
        y <- echant[,1]
        x <- echant[,-1]
        reglin <- lm(y~as.matrix(x))
        coeff[l,1:(p+1)] <- reglin$coefficients
        coeff[l,(p+2)] <- summary(reglin)$r.squared
      }   
      res3[k,1:(p+1)] <- apply(coeff[,1:(p+1)],2,sd)
      res3[k,(p+2)] <- mean(coeff[,(p+2)])
      res3[k,(p+3)] <- percentagen[j]
      res3[k,(p+4)] <- Ntemp
      k <- k + 1
  }
}

#resulat
cat("le meilleur modèle en utilisant le critère R2 en prenant \n ",p," colonnes de P = ",P," s'obtient en prenant un échantillon\n de ",res3[which(res3[,(p+2)] == max(res3[,(p+2)])),(p+3)]*100,"% des lignes avec \nN = ",res3[which(res3[,(p+2)] == max(res3[,(p+2)])),(p+4)])
```


